【裁判字號】    90,毒抗,162
【裁判日期】    900308
【裁判案由】    毒品危害防制條例
【裁判全文】
臺灣高等法院刑事裁定                              九十年度毒抗字第一六二號
    抗  告  人  臺灣桃園地方法院檢察署檢察官
    被      告  甲○○
右抗告人因被告違反毒品危害防制條例案件，不服臺灣桃園地方法院，中華民國九十
年一月三日裁定（九十年度毒聲字第五０九號）提起抗告，本院裁定如左：
    主  文
原裁定撤銷，發回臺灣桃園地方法院。
    理  由
一、檢察官聲請意旨略以：被告甲○○基於概括犯意，自民國九十年一月中旬起至同
    年二月一日止，連續在桃市○○路五四七之二號十一樓處施用第二級毒品安非他
    命，為警於九十年二月二日在同址查獲之事實，業經被告自白不諱，且有第二級
    毒品毛重二十一點六公克扣案可稽，爰依毒品危害防制條例第二十條第一項及觀
    察勒戒處分執行條例第三條第一項規定，聲請裁定將被告送勒戒處所觀察、勒戒
    等語。
二、原裁定意旨略以：本件被告否認施用毒品，且供稱其皮包內一小包安非他命係前
    夫彭俊洲（另案送觀察、勒戒）所放，非其所有，此外查無其他事證足認被告有
    施用毒品之情事，是本件聲請之事證，尚有不足，而駁回檢察官之聲請等語。
三、檢察官抗告意旨：被告於九十年一月中旬起至同年二月一日止，在桃園縣桃園市
    ○○路五四七之二號十一樓，非法吸用第二級毒品安非他命，嗣於同年二月二日
    為警在上址查獲，並查獲第二級毒品安非他命等事實，已據被告在警訊及偵查中
    坦承不諱，並有偵查錄音帶一捲可資佐證。原審逕予駁回將被告觀察勒戒之聲請
    ，無非以被告於原審訊問時否認上情為其唯一論據，而未詳述何以被告於原審調
    查中之自白較被告於警訊、偵查中出於自由意思之自白堪以採信之理由，其認事
    用法即有未洽等語。
四、按依毒品危害防制條例第十條第二項、第二十條第一項規定觀之，犯施用第二級
    毒品之罪，檢察官應先將被告送勒戒處所觀察、勒戒，其期間不得逾一月。其立
    法意旨在於保護毒品施用者，性質上非屬懲戒行為人，而係保安處分，目的是為
    戒除行為人施用毒品「身癮」及「心癮」之措施，故需確定行為人確有毒品施用
    之行為，方有將行為人送勒戒處所觀察、勒戒之必要。查被告在警訊及偵訊中均
    坦承有吸食安非他命（見偵卷第十三頁、第二三頁），並在被告皮包內查獲一小
    包安非他命，嗣被告於原審否認施用安非他命。依上，被告供詞前後有矛盾，原
    審逕採信被告在原審之供詞，認被告無施用毒品之情事，因而駁回檢察官之聲請
    ，自非無見，惟原審並未說明何以不採被告在警訊及偵查中出於自由意思之自白
    ，是原審裁定之理由，尚有不備。再被告為警查獲時亦經採集其尿液送往檢驗單
    位檢驗，此有扣押物品清單及乙○楠字第二一五號函附卷可參（見偵卷第十九頁
    、第二十頁），然遍查全卷，並無檢驗結果報告，而尿液檢查結果攸關被告有無
    施用安非他命之認定，自應查明之。原審未察，逕以被告在原審之供詞，認被告
    無施用毒品之情事，即駁回檢察官之聲請，似嫌速斷。是檢察官執此理由指摘原
    裁定不當，請求撤銷原裁定，為有理由，自應由本院將原裁定撤銷，發回原審法
    院更為適當之裁定。
據上論斷，依刑事訴訟法第四百十三條，裁定如主文。
中      華      民      國      九十      年      三      月      八    日
                              臺灣高等法院刑事第二十四庭
                                  審判長法  官陳  貽  男
                                        法  官  李  世  貴
                                        法  官  陳  憲  裕
右正本證明與原本無異。
不得再抗告。
                                        書記官  劉  育  妃
中    華    民    國      九十    年      三        月       九         日


司法院資訊處製作；財團法人民間司法改革基金會備份。
